【裁判字號】    99,審訴,2345
【裁判日期】    991129
【裁判案由】    毒品危害防制條例
【裁判全文】
臺灣桃園地方法院宣示判決筆錄        99年度審訴字第2345號
公  訴  人  臺灣桃園地方法院檢察署檢察官
被      告  甘錫芳
指定辯護人  本院公設辯護人彭詩雯
上列被告因違反毒品危害防制條例案件，於中華民國99年11月29
日下午5 時許，在本院第十法庭宣示判決，出席職員如下：
          法  官   許曉微
          書記官   林宜亭
          通  譯
法官起立朗讀判決主文、犯罪事實要旨、處罰條文及告以上訴限
制、期間並提出上訴狀之法院，且諭知記載其內容：
一、主  文：
    甘錫芳施用第一級毒品，累犯，處有期徒刑壹年，扣案海洛
    因殘渣袋個均沒收銷燬，注射針筒壹支沒收；又施用第二
    級毒品，累犯，處有期徒刑伍月。應執行有期徒刑壹年月
    ，扣案海洛因殘渣袋個均沒收銷燬，注射針筒壹支沒收。
二、犯罪事實要旨：
    甘錫芳前於民國89年間因施用第一級毒品案件，經本院以89
    年度毒聲字第6830號裁定送觀察、勒戒後，因認有繼續施用
    毒品傾向，再經本院以90年度毒聲字第454 號裁定令入戒治
    處所施以強制戒治，嗣經本院以90年度毒聲字第2630號裁定
    停止戒治，於90年7 月5 日停止戒治併付保護管束出所，迄
    91年1 月27日保護管束期滿未經撤銷停止戒治，視為強制戒
    治執行完畢，並經臺灣桃園地方法院檢察署檢察官以91年度
    戒偵字第98號為不起訴處分確定；復於前揭強制戒治執行完
    畢後5 年內，即(一)於91年間再因施用第一級毒品及連續施用
    第二級毒品案件，經本院以91年度毒聲字第1926號裁定令入
    戒治處所施以強制戒治，嗣經本院以92年度毒聲字第2449號
    裁定停止戒治，於92年9 月1 日停止戒治併付保護管束出所
    ，迄92年12月11日保護管束期滿未經撤銷停止戒治，視為強
    制戒治執行完畢，該次施用第一級毒品及連續施用第二級毒
    品犯行並經本院以92年度訴字第220 號判決分別判處有期徒
    刑8 月、5 月，應執行有期徒刑11月確定；(二)於91年間另因
    竊盜案件，經本院以91年度易字第1946號判決判處有期徒刑
    9 月確定；(三)於91年間又因贓物案件，經本院以92年度桃簡
    字第116 號判決判處有期徒刑6 月確定，上開(一)(二)(三)罪接續
    執行，於94年11月3 日縮刑假釋併付保護管束出監，迄94年
    11月12日保護管束期滿未被撤銷假釋，其未執行之刑，以已
    執行論。(四)繼於95年間因施用第一級毒品案件，經本院以95
    年度訴字第1584號判決判處有期徒刑10月確定；(五)於95年間
    另因竊盜案件，經本院以95年度桃簡字第2466號判決判處有
    期徒刑3 月、4 月，應執行有期徒刑6 月確定；(六)於95年間
    再因施用第一級毒品案件，經本院以95年度訴字第2707號判
    決判處有期徒刑10月確定，上開(四)(五)(六)罪嗣經本院以96年度
    聲減字第1853號裁定各減刑二分之一，再分別定應執行刑為
    有期徒刑6 月、6 月確定，並接續執行，於97年1 月15日徒
    刑期滿；(七)於95年間再因竊盜案件，經臺灣臺南地方法院（
    以下簡稱臺南地院）以96年度簡字第2412號判決判處有期徒
    刑6 月，減為有期徒刑3 月確定，上開(五)罪中已減刑之有期
    徒刑2 月與(六)(七)罪已減刑之有期徒刑5 月、3 月再經臺南地
    院以97年度聲字第329 號裁定合併定應執行刑為有期徒刑9
    月確定，於97年8 月19日期滿執行完畢（於本案均構成累犯
    ）。詎其仍不知悔改，復基於施用一級毒品海洛因之犯意，
    於99 年9月15日中午某時，在桃園縣大園鄉○○村○ 鄰○區
    ○路460 巷16號住處，以針筒注射之方式施用第一級毒品海
    洛因1 次。又基於施用第二級毒品甲基安非他命之犯意，於
    99年9 月15日上午某時，在上址住處，以錫箔紙加熱燒烤方
    式施用第二級毒品甲基安非他命1 次。嗣於同日下午3 時40
    分許，在桃園縣大園鄉○○村○ 鄰○區○路460 巷16號內另
    案遭警拘提而為警查獲，並扣得海洛因殘渣袋3 個及其所有
    供（非專供）施用毒品器具之注射針筒1 支。
三、處罰條文：毒品危害防制條例第10條第1 項、第2 項、第18
    條第1 項前段，刑法第11條、第47條第1 項、第38條第1 項
    第2 款、第51條第5 款。
四、協商判決除有刑事訴訟法第455 條之4 第1 項第1 款於本訊
    問程序終結前，被告撤銷協商合意或檢察官撤回協商聲請者
    ；第2 款被告協商之意思非出於自由意志者；第4款 被告所
    犯之罪非第455 條之2 第1 項所定得以協商判決者；第6 款
    被告有其他較重之裁判上一罪之犯罪事實者；第7款 法院認
    應諭知免刑或免訴、不受理者情形之一，及違反同條第2 項
    「法院應於協商合意範圍內為判決；法院為協商判決所科之
    刑，以宣告緩刑或2 年以下有期徒刑、拘役或罰金為限」之
    規定者外，不得上訴。
五、如有前項得上訴之情形者，得自收受判決送達之日起10日內
    ，向本院提出上訴書狀，上訴於第二審法院。
中    華    民    國    99    年     11   月   29     日
                            刑事庭法  官  許曉微
                                  書記官  林宜亭
以上正本證明與原本無異。
                                  書記官  林宜亭
中    華    民    國    99    年     11   月   29     日
附錄本案論罪科刑法條：
毒品危害防制條例第10條
施用第一級毒品者，處 6 月以上 5 年以下有期徒刑。
施用第二級毒品者，處 3 年以下有期徒刑。

司法院資訊處製作；財團法人民間司法改革基金會備份。
